Plaatsingslijst van de verzameling atlassen, kaarten en literatuur, afkomstig van G.C.M. Nijnatten
Nationaal Archief, Den Haag
G.C.M. van Nijnatten - Atlassen, Kaarten en Literatuur
Nijnatten, van / Atlassen en kaarten
1835-1987
NIJF
165 inventarisnummer(s); 3,00 meter
Normale geschreven en gedrukte documenten, geen bijzondere handschriften. Het archief bevat atlassen en kaarten, gedrukt en in manuscript.
Nationaal Archief, Den Haag
G.C. M van Nijnatten,, 1908-1987
Het archief van de collectie atlassen, gedrukte kaarten en literatuur afkomstig van G.C.M. van Nijnatten bevat onder andere topografische kaarten van Nederland, ook in het buitenland gemaakt, een aantal historische kaarten, verschillende tentoonstellingscatalogi en literatuur over cartografie.
Archiefvorming
Geschiedenis van het archiefbeheer
De verwerving van het archief
De rechtstitel is (nog) onbekend.
Inhoud en structuur van het archief
Inhoud
Men raadplege altijd eerst inventarisnummer 89 wanneer men de nummers 1-88 wil raadplegen!
Selectie en vernietiging
Uit de collectie is niet vernietigd, hoewel een deel van de stukken zeker voor vernietiging in aanmerking komt.
Aanwijzingen voor de gebruiker
Openbaarheidsbeperkingen
Volledig openbaar.
Materiële beperkingen
Het archief kent geen beperkingen voor het raadplegen van stukken als gevolg van slechte materiële staat.
Aanvraaginstructie
Openbare archiefstukken kunnen online worden aangevraagd en gereserveerd. U kunt dit ook via de terminals in de studiezaal van het Nationaal Archief doen. Om te kunnen reserveren dient u de volgende stappen te volgen:
Creëer een account of log in.
Selecteer in de archiefinventaris een archiefstuk.
Klik op ‘Reserveer’ en kies een tijdstip van inzage.
Verwant materiaal
Beschikbaarheid van kopieën
Inventarisnummers van dit archief zijn niet in kopievorm beschikbaar
Afgescheiden archiefmateriaal
2.21.183.61 Archief van G.C.M. van Nijnatten
Beschrijving van de series en archiefbestanddelen
- ATLASSEN
  - Atlassen en reisgidsen
    In chronologische volgorde. Voor nadere beschrijvingen van de atlassen, zie inventarisnummers 87 en 89.
    - z.a., Stieler's Hand-Atlas, Gotha, 1877, 1
      kaart
    - J. Craandijk, Atlas van wandelkaarten, behorende bij J. Craandijk, Wandelingen door Nederland, Haarlem, 1878, 2
    - J. Pijnappel, Atlas van de Nederlandsche bezittingen in Oost- Indië, (3de druk). Amsterdam, 1883, 3
    - J. Kuyper, Nieuwe atlas der wereld naar de laatste ontdekkingen, mededelingen, reisbeschrijvingen, enz., (15de druk), Amsterdam, 1888, 4
    - R. Andrees, Andrees Allgemeinen Handatlas,(3de druk). Leipzig, 1893, 5
    - W. van Gelder, Schoolatlas van Nederlandsch Oost-Indië, (12de druk). Groningen,1914, 6
    - P.R. Bos, J.F. Niermeyer, Bos' Schoolatlas der gehele aarde, (21ste druk), Groningen, 1914, 7
    - z.a., Vijftig plattegronden (uitgave van de ANWB), 's-Gravenhage,1917, 8
    - z.a., Plananhang zu Baedeker's Reisehandbuch von Paris, Leipzig, 1923, 9
    - G. Newnes, Newnes' Handy pocket atlas of the world and gazetteer, Southampton, 1925, 10
    - z.a., Union Castle Atlas, London, 1928, 11
    - G.J.J. de Jongh, Routeatlas van de Rotterdamsche Lloyd, (4de druk). Rotterdam, 1929, 12
    - L. Schubart, Justus Perthes See-Atlas, (13de druk). Gotha, 1931, 13
    - z.a., Promenades a travers l'exposition coloniale. Paris et ses environs. Édité specialement à l'occasion de l'exposition coloniale internationale (mai - octobre 1931), Paris, 1931, 14
    - G. Werkman, A. Hendriks, Amstleven kaartenboek, Amsterdam, 1947, 15
      Amstleven is een verzekeringsmaatschappij.
    - W.E. Boerman e.a., red., Grote Elsevier Atlas voor buitenlandse handel, internationale migratie, toerisme, [16a/16b] Amsterdam,1950, 16; 2 delen
    - z.a., Welkom aan boord van de vliegende Hollander. (Routeatlas van de KLM), Amsterdam, 1950, 17
    - z.a., Der grosze Continental Atlas mit Autobahn-Spezialkarten und Sonderkarten, (21ste druk). Hannover,1951, 18
    - z.a., Italiaanse steden, Reisgidsen voor het buitenland, deel 42, (uitgave ANWB), 's-Gravenhage, 1953, 19
    - z.a., List's Taschenatlas der Welt, Frankfurt am Main, 1953, 20
    - G. Pahl, Knaurs Welt-Atlas, München, 1951/52, 21
    - D.B. Folliot, red., Les Guides Bleus. Hollande, Paris, 1953, 22
    - z.a., Kompas schoolatlas van Nederland en overzeese Rijksdelen, 's-Gravenhage, 1955, 23
    - B. Ernst e.a., Winkler Prins Atlas van het heelal, Amsterdam/ Brussel, 1958, 24
    - C.F. Beckingham, Atlas of the Arab World and the Middle-East, Amsterdam, 1960, 25
    - z.a., Atlas van Nederland (samengesteld door de Stichting Wetenschappelijke Atlas van Nederland), 's-Gravenhage, 1963 - 1977, 26
      Niet compleet.
    - z.a., JAL World Travel Guide (routegids van Japan Airlines), (Tokio), 1965, 27
    - F.W. Michels, Daar is het mooi. Tips voor trips in eigen land, Amsterdam, 1966, 28
    - z.a., Nepal in maps, (Kathmandu), 1966, 29
    - S.I. Shurov, ed., The World Atlas. (Dedicated to the fifth anniversary of the great october Socialist Revolution), (2de druk), [30a/30b], Moscow, 1967/1968, 30A-30B; 2 delen
      - Deel 1, 30A
      - Deel 2, 30B
    - z.a., Pocket Road Atlas, St. Louis, 1971, 31
    - z.a., Guide Indicateur des rues de Paris avec les stations du métropolitain les plus proches. Autobus - métro. Renseignements utiles, (4de druk), Paris, 1972, 32
    - z.a., Kleine foto-atlas van Nederland, 's-Gravenhage, 1977, 33
    - z.a., The little Oxford-Atlas, (4de druk), London, 1978, 34
    - A.J. Thurkow, Bewoningsgeschiedenis, deel 2 van: Atlas van Nederland, 's-Gravenhage, 1984, 35
  - Historische atlassen
    - H. Hettema, Historische Schoolatlas ten gebruike bij het onderwijs in de vaderlandsche en algemeene geschiedenis, (3de druk), Zwolle, 1901, 36
    - F.W. Putzgers, Historischer Schul-Atlas, (grosse Ausgabe), Bielefeld/Leipzig, 1926, 37
    - H. Srout e.a., ed., A War Atlas for Americans (prepared by the Council on books in wartime and the office of war information), (Washington), 1944, 38
  - Facsimiles
    - z.a., Nieuwe geografische en historische atlas van de Zeven Vereenigde Nederlandsche Provintiën, Amsterdam, (ca. 1763), facs., Amsterdam, 1970, 39
    - G.Braun, F. Hogenberg, De Hollandse Steden, uit: Civitates Orbis Terrarum, (1574), facs., Groningen, 1973, 40
- BLADWIJZERS
  Voor nadere omschrijving van de inhoud van deze rubriek, zie inventarisnummer 89.
  - Bladwijzers en legenda (deels) van topografische, topografisch- militaire-, rivier-, waterstaats-, zee-, geologische-, geomorfologische-, bodem- en natuurgebiedenkaarten van Nederland, alsmede van topografische kaarten van Engeland, Italië, Nieuw Guinea en de Verenigde Staten, (1864)1937 - 1987; 41; 1 pak
- KAARTEN
  Voor nadere omschrijving van de inhoud van de nummers van deze rubriek, zie inventarisnummer 89. Vgl. ook nummer 87.
  - Kaarten van (delen van) werelddelen en (delen van) landen, getekend door The Cartographic Division of the National Geographic Society, in opdracht van The National Geographic Magazine, 1949 -1980.; 42; 1 pak
    Deels bedoeld als wandkaart, deels als bladen voor een atlas.
  - Topografische kaart van Nederland, uitgegeven door de Topografische Dienst, 1937 - 1938.; 43; 1 omslag; Schaal 1:25.000
    Bladen 739-740,745-747, 749-751.
  - Chromo-topografische kaart van het Koninkrijk der Nederlanden, uitgegeven door de Topografische Dienst, nooduitgave, first edition, 1951.; 44; 1 omslag; Schaal 1:25.000
    Bladen 25a, 26h/g, 27b/c, 32e/f, 33a/d, 44h, 57f/h, 58d, 62a/b.
  - Chromo-topografische kaart van het Koninkrijk der Nederlanden, uitgegeven door de Topografische Dienst, 1957-1985.; 45; 1 omslag; Schaal 1:25.000
    Bladen 30d-g, 34d, 37e, 40a-d,43a, 45c, 46a-b/e, 50b/d, 52e, 61f, 62a-d.
  - Topografische kaart van het Koninkrijk der Nederlanden, uitgegeven door de Topografische Dienst (en zijn voorgangers), 1917 - 1961.; 46; 1 omslag; Schaal 1:50.000
    Bladen 14, 21, 27-28, 32-34, 45-47, 50-51, 57.
  - Topografische kaart van het Koninkrijk der Nederlanden, militaire uitgave (stafkaart), 62 kaarten in hele en halve bladen (kaartserie nr. 1742), met bijbehorende stukken, 1905-1939.; 47; 1 pak; Schaal 1:50.000
    Complete serie.
  - Topografische kaart van het Koninkrijk der Nederlanden, militaire uitgave (stafkaart), 62 kaarten in hele en halve bladen, 1905 - 1951/1961.; 48A-48C; 3 pakken; Schaal 1:50.000.
    Bladen 8 en 48 (deels) ontbreken.
    - 01 - 20, 48A
    - 21 - 48, 48B
    - 49 - 62, 48C
  - Chromo-topografische kaart van het Koninkrijk der Nederlanden, uitgegeven door de Topografische Dienst, nooduitgave, first edition, 1951.; 49; 1 pak; Schaal 1:50.000
    Bladen 1-2, 12, 14-15, 19, 26, 31-33, 35-36, 39-42, 44-48, 52-53, 55, 58, 61.
  - Chromo-topografische kaart van het Koninkrijk der Nederlanden,uitgegeven door de Topografische Dienst. Edition 2,3, kaartserie M 733, 1957 - 1963.; 50; 2 bladen; Schaal 1:50.000
    Bladen 26 oost en west.
  - Chromo-topografische kaart van Nederland, uitgegeven door de Topografische Dienst., 1961.; 51; 1 blad.; Schaal 1:50.000
    uitgave 2, kaartserie M 833, blad Haarlem (25a)
  - Chromo-topografische kaart van het Koninkrijk der Nederlanden, uitgegeven door de Topografische Dienst., 1959 - 1979.; 52; 1 omslag; Schaal 1:50.000
    Bladen 20, 30, 37, 61-62.
  - Chromo-topografische kaart van het Koninkrijk der Nederlanden, uitgegeven door de Topografische Dienst., 1958.; 53; 3 bladen; Schaal 1:100.000
    Bladen 18, 23-24.
  - Chromo-topografische kaart van het Koninkrijk der Nederlanden, uitgegeven door de Topografische Dienst., 1932 - 1950.; 54; 3 bladen; Schaal 1:200.000
  - Chromo-topografische kaart van het Koninkrijk der Nederlanden, uitgegeven door de Topografische Dienst. Blad Amsterdam, 1964; 55; 1 blad; Schaal 1:250.000
  - (Chromo-)Topografische kaarten van het gebied rond Nieuwe Schans, uitgegeven door de Topografische Dienst en zijn voorgangers, 1874 -1983; 56; 1 omslag; schaal 1:25.000 en 1:50.000
  - Kaartfragmenten van topografische kaarten van het Koninkrijk der Nederlanden, uitgegeven door de Topografische Dienst en zijn voorgangers, alsmede van waterstaatskaarten, geologische kaarten, bodemkaarten, kaarten van afwateringsgebieden en kaarten van watervoorzieningseenheden., 1965 en z.j.; 57; 1 omslag; Schaal 1:10.000 - 1:600.000
  - Topografische kaarten vervaardigd en uitgegeven door topografische diensten en militaire instellingen buiten Nederland, betrekking hebbend op Nederland en andere landen, 1913 - 1974; 58; 1 pak
    Betreft:
    Australië, z.s., 1961,
    Bahrein, z.s., z.j.,
    België, 1:25.000 - 1:250.000, 1920 - 1953,
    Birma, schaal 1:21.120, 1956 - 1959,
    Canada, schaal 1:4.055.040 - 1:15.840.000, 1945 - 1966,
    Duitsland, schaal 1;25.000 - 1:1.000.000, 1943 - 1960,
    Frankrijk, 1:50.000 - 1:100.000, 1951,
    Hong Kong, schaal 1:50.000, 1974,
    Ierland, schaal 1:500.000, 1963,
    India, schaal 1:4.500.000, 1963,
    Indochina (Laos, Vietnam, Cambodja), 1:10.000 - 1:2.000.000, 1967 - 1970,
    Italië, 1:25.000 - 1:50.000, 1938 - 1955,
    Nederland, schaal 1:25.000 - 1:250.000, 1943 - 1951,
    Nederlands-Indië, schaal 1:250.000 - 1:500.000, 1913 - 1919,
    Oostenrijk, 1:100.000, 1944,
    Polen, schaal 1:500.000 en z.s, 1937 en z.j.,
    Saba, schaal 1:10.000, 1963,
    Verenigd Koninkrijk, schaal 1:3.168 - 1:126.720, 1953 - 1970 (1976),
    Verenigde Staten, schaal 1:250.000, 1961 - 1962,
    Venezuela, z.s., z.j.,
    Zwitserland, schaal 1;25.000 - 1:50.000, 1958 - 1960.
  - Kaarten van militaire terreinen in Nederland (Schietterrein bij Oldebroek) en de Verenigde Staten (Fort Benning, Georgia e.o.), alsmede kaarrten in gebruik bij militaire oefeningen in Nederland en de VS., 1923 - 1957 en z.j.; 59; 1 omslag; Schaal 1:10.000 - 1:25.000
  - Kaartfragmenten van kaarten vervaardigd door topografische instellingen in Noorwegen (1829 - 1930) en Duitsland (z.j.), 1829 - 1930 en z.j.; 60; 1 omslag
  - Zeekaarten, kustkaarten, kaarten van binnenwateren, kanalen en havens, vervaardigd en uitgegeven door de hydrografische afdelingen van de marine en/of kustwacht van Frankrijk, het Verenigd Koninkrijk en de Verenigde Staten, danwel door particuliere instellingen (o.a. ANWB), 1919 - 1972; 61; 1 pak
    Argentinië, River Plate, 1919,
    Australië, West-kust, 1952,
    Egypte, Suez-Kanaal, 1937,
    Frankrijk, Middelandse Zee, Corsica, 1951,
    Nederland, Rotterdam, Schiedam, Vlaardingen, 1949,
    kust (Scheveningen - Rottumeroog),1961,
    grote rivieren, 1972,
    Nederlands-Indië, Java, 1954,
    Nieuw Caledonië, 1956,
    Verenigde Staten, Maine, Oost-kust, West-kust, 1944 - 1953,
    Zweden, Gotheburg (haven), 1930.
  - Luchtvaartkaarten c.q. routekaarten van luchtvaartmaatschappijen, 1960 - 1977; 62; 1 omslag
  - Wegenkaarten uitgegeven door bedrijven en toeristische instellingen, 1939 - 1970 en z.j.; 63; 1 pak
  - Toeristische kaarten van gebieden in Nederland, uitgegeven door toeristische organisaties (o.a. ANWB en VVV's) en bedrijven, 1918 - 1955 en z.j.; 64; 1 pak
  - Toeristische kaarten van gebieden buiten Nederland, uitgegeven door bedrijven en toeristische organisaties, 1912 - 1982; 65; 1 pak
  - Kaarten (knipsels) afkomstig uit toeristische literatuur, 1927-1970 en z.j.; 66; 1 omslag
  - Verkeerskaarten, kaarten van trajecten en routes van bus, tram en trein in Nederland en daarbuiten, 1913 - 1981 en z.j.; 67; 1 pak
  - Plattegronden van steden en dorpen in Nederland en daarbuiten, uitgegeven door lokale overheden, bedrijven en/of toeristische organisaties, 1926 - 1983; 68; 1 pak
  - Plattegronden van gebouwen en (tentoonstellings)terreinen van beperkte omvang in Nederland en daarbuiten, 1936 - 1976; 69; 1 omslag
  - Technische of bestuurskaarten van gebieden in Nederland (betreft uitbreidingsplannen, saneringsplannen, verkeersplannen, verstedelijking, industrialisatie, havenaanleg, afwatering, bescherming tegen het water, reconstructie van een misdaad) en Nederlands - Indië (betreft mijnbouwconcessies)., 1936 - 1980; 70; 1 omslag
  - "Thematische kaarten", kaarten van een veelal zeer specifieke inhoud, m.n. betreffende historische gebeurtenissen, geologie, waterstaat, recreatie, taalgebieden, spreiding van bedrijven, bevolkingsdichtheid, ontdekkingsreizen, verkeer en vervoer, delfstoffen, 1912 - 1981; 71; 1 pak
  - "Decoratieve of pictokaarten", kaarten als reclamemateriaal, landschapsschetsen en panorama's, fantasiekaarten, kaarten met niet- Latijnsschrift, kaartontwerpen, 1911 - 1981; 72; 1 pak
  - Kaarten en foto's uit dagbladen en tijdschriften, veelal betreffende historische gebeurtenissen, (1863) - 1975; 73; 1 omslag
  - "Hemelkaarten", kaarten van het heelal en van hemellichamen, 1930 1981; 74; 3 stukken
- HISTORISCHE KARTOGRAFIE
  - Kaart van Helmond, door Jacob van Deventer, facsimile uit: R.Fruin, Nederlandsche Steden in de 16de eeuw. Plattegronden van Jacob van Deventer, 's-Gravenhage, 1917 - 1923; 75; 1 blad (ingelijst)
  - Kaart getiteld "Nieuwe grondtekening der stad Vlissingen, opgenomen in der jare 1750", door E.A. Franz, Amsterdam, 1753; 76; 1 blad (ingelijst)
  - Kaart van Azië, door C.F. Wieland, Weimar, 1835; 77; 1 blad
  - Plattegrond getiteld "Nieuwe plattegrond der stad 's-Gravenhage", door H. Reding, 's-Gravenhage, 1844; 78; 1 blad (ingelijst)
  - Kaart getiteld "De Bataafsche Republiek in 1801", uitgegeven door de gewestelijke Vereeniging Noord-Holland van het Nederlandsch Onderwijzers Genootschap, ca. 1850; 79; 1 blad
  - Topografische en militaire kaart van het Koninkrijk der Nederlanden, 1854. Facsimile, 1973; 80; 1 blad.; Schaal 1:50.000
  - Kaart van het "'s-Gravenhaagsche Bosch". 's-Gravenhage,, door E. Spanier, 1861; 81; 1 blad.; Schaal 1:3000
  - Kaart getiteld "Karte vom Koenigreich Bohemen, der Markgrafschaft Maekren und das Herzogtumes Schlesien", door F. Fried, Wenen, gedrukt, 1866; 82; 1 blad
  - Kaart van Parijs en omstreken, uitgegeven door J.D. Brouwer, Amsterdam, gedrukt., ca. 1870; 83; 1 blad
  - Kaart van Utrecht, door J. Kuyper,(12de druk), 1887; 84; 1 blad
  - Plattegrond getiteld "Rotterdam naar cartografische gegevens van begin 1940", door Studio Carto, 85; 1 blad
    Vgl. inventarisnr. 15 (Atlas Amstleven). Ingelijst.
  - Reproducties van historische kaarten (1593 - 1905), 1965 - 1981 en z.j.; 86; 1 omslag
- AANTEKENINGEN
  - Beschrijvingen van kaarten en atlassen (in cahiers en losbladig), z.j.; 87; 1 pak
  - Aantekeningen betreffende diverse wetenschapsgebieden (in cahiers), z.j.; 88; 1 pak
    Betreft: natuurwetenschappen, demografie, cartografie, antropologie, land- en volkenkunde.
- TOEGANGEN
  - "Inventaris", overzicht door G.C.M. van Nijnatten van de atlassen kaarten en een deel van de knipsels en artikelen in zijn verzameling., z.j.; 89; 1 omslag
    De volgorde van de bladen van het overzicht is dezelfde als de volgorde van de beschrijvingen in de plaatsingslijst.
- LITERATUUR
  Alfabetisch op naam van de auteur of op trefwoord in de titel.
  - z.a., De Aarde en haar volkeren, 54ste jrg., (met bijblad, 54ste jrg, 1917/1918) Haarlem, 1918, 90
  - A.A. Beekman, Nederland als polderland, (2de druk), Zutphen, 1924, 91
  - H. Blink, W.E. Boerman, J. Visscher, Wis- en natuurkundige aardrijkskunde, (9de druk) Groningen/Djakarta, 1955, 92
  - C.C.J. Bond, Surveyors of Canada, 1867 - 1967, 1966, 93
  - C. Bricker, Landmarks of mapmaking. An illustrated survey of maps and mapmakers, Amsterdam, 1968, 94
  - C. Ph. Brueckel, De topografische kaart van Nederland, Breda, 1930, 95
  - Catalogus van kaarten betrekking hebbende op de oudere en tegenwoordige gesteldheid van Holland tussen Maas en IJ, Leiden, 1921, 96
    Tentoonstellingscatalogus. Met zeer uitvoerige inleiding van A.A. Beekman.
  - Catalogus van kaarten betrekking hebbend op de oudere en tegenwoordige gesteldheid van Holland's Noorderkwartier, (derde druk). Leiden, 1964, 97
    Tentoonstellingscatalogus. Met een zeer uitvoerige inleiding van A.A. Beekman.
  - z.a., Comptes rendues du Congres Internationale de Geographie, Actes des Congrès et Traveaux des Sections, [98a-h]. Leiden, 1938, 98; 8 delen
  - z.a., Eilanden en waarden in beeld. De groei van Zuid-Hollands rivierengebied (tentoonstellingscatalogus), Rotterdam, 1953, 99
  - z.a., Energie uit de diepte. Vibro-seismisch onderzoek, z.p. (brochure van de NAM)., z.j.; 100
  - B.G. Escher, Algemeene Geologie, (4de druk). Amsterdam, 1934, 101
  - F.J. Faber, Geologie. De bekoring van het zoeken, (8ste druk). Amsterdam/Brussel, 1967, 102
  - S.J. Fockema Andreae, B. van 't Hoff, Geschiedenis van de kartografie van Nederland van den Romeinschen tijd tot het midden der 19de eeuw, 's-Gravenhage, 1947, 103
  - S.J. Fockema Andreae, C. Koeman, Kaarten en kaarttekenaars, Bussum, 1972, 104
  - z.a., Gids voor de tentoonstelling honderd jaar waterstaatskaart van Nederland (tentoonstellingscatalogus), Nijmegen, 1965, 105
  - z.a., Geografisch Tijdschrift, jrgn. 13 - 19, [106a-g] Groningen, 1960 - 1966, 106
    Zie inventarisnr. 89 voor inhoudsoverzicht.
  - G. Goodall, The globe and its uses, London, 1951, 107
  - W. Chamberlin, The round earth on flat paper, in: G. Grosvernor, ed., Mapservices of the National geographic Society, Washington, 1950, 108
  - z.a., A short guide to the exhibits. The Geographical Museum. Museum of practical Geology, (4de druk). London, 1964, 109
  - G. Hake, Kartographie II,(2de druk). Berlin/New York, 1976, 110
  - G. Hard, Die Geographie. Eine wissenschaftstheoretische Einführung, Berlin/New York, 1973, 111
  - V. Heissler, Kartographie, (1ste druk 1962, 4de druk 1970), ( [112a/b]. Berlijn, 1962/1970, 112
    Twee exemplaren aanwezig.
  - z.a., Hoe een gebied in kaart wordt gebracht, Delft, z.j., 113
    (brochure van de Topografische Dienst).
  - B. van 't Hoff, Jacob van Deventer. Keizerlijk - koninklijk geograaf, 's-Gravenhage, 1953, 114
  - B. van 't Hoff, De oude plattegronden van Delft, Rotterdam/'s-Gravenhage, 1953, 115
  - B. van 't Hoff, Gerard Mercator en de kaartmakers van zijn tijd (tentoonstellingscatalogus), Rotterdam, 1962, 116
  - F.W. Hondius, De wackere hond. Leven en werken van Jodocus Hondius 1563 - 1612, Antwerpen, 1963, 117
  - div. auteurs, Het Internationaal Geophysisch jaar 1957 - 1958, in: KNMI, Verspreide opstellen, deel 4, 's-Gravenhage, 1957, 118
  - z.a., Jodocus Hondius, kartograaf, 1563 - 1963 (tentoonstellingscatalogus), Amsterdam, 1963, 119
  - z.a., Kartografie van Nederland 1700 - 1850 (tentoonstellingscatalogus), Delft, 1960, 120
  - Kartografie. Mededelingen van de Kartografische sectie van het Koninklijk Nederlands Aardrijkskundig Genootschap, nrs. 39 en 42. [121a/b] Groningen, 1968, 121
  - z.a., Kleine geografie van Nederland, 's-Gravenhage, 1977, 122
  - C. Koeman, Collections of maps and atlasses in the Netherlands. Their history and present state, Leiden, 1961, 123
  - C. Koeman, Handleiding voor de studie van de topografische kaarten van Nederland, 1750-1850 Groningen,1963, 124
  - C. Koeman, De wereld op papier, in: Ons Amsterdam, 19de jrg., nr. 3, pp. 69 - 73, Amsterdam, 1967, 125
  - C. Koeman, Levels of historical evidence in early maps, in: Imago Mundi, nr. 22, (overdruk), Amsterdam, 1968, 126
  - C. Koeman, Kwalitatieve en kwantitatieve aspecten van de atlas- kartografie in de Nederlanden 1570 - 1880, in: Mededelingen van de Koninklijke Vlaamse Academie van Wetenschappen, Letteren en Schone Kunsten, jrg. XXI, nr.1., 1969; 127
  - C. Koeman, An inventory of Johannes van Keulen's globe factory, dated 1689, Brussel, 1969, 128
  - C. Koeman, Kaarten, atlassen, globes, in: Antiek. Tijdschrift voor liefhebbers en kenners van oude kunst en nijverheid, 1ste jrg., nr. 9, pp. 10 - 21, (Lochem),1967, 129
    (overdruk).
  - C. Koeman, The impact of photography from space on small-scale and atlas-cartography, in: International yearbook of cartography, nr. X, pp. 35 - 40, Gutersloh, 1970, 130
  - C. Koeman, Joan Bleau and his grand atlas, Amsterdam, 1970, 131
  - C. Koeman, The sea on paper. The story of the van Keulens and their Sea Torch, Amsterdam,1972, 132
  - A. Kruidhof, Geodesie, in: Eerste Nederlandsche Systematisch ingerichte Encyclopaedie, deel V, Amsterdam, 1948, 133
  - Ph. H. Kuenen, Grenzen der geologische wetenschap (rede), Groningen, 1961, 134
  - A. Libault, La Cartographie, Paris, 1962, 135
  - J.A. van der Linden, Topografische en militaire kaart van het Koninkrijk der Nederlanden, Bussum, 1973, 136
  - A.J.H. Meertens, Landmeetkunde, (Servire's Encyclopedie), 's-Gravenhage, 1949, 137
  - F.W. Michels, G.E.K. Brummer, Over Cartografie. Een vlucht over het terrein van vogelvlucht- en andere kaarten, gewone en ongewone, eendrachtig gevlogen door (auteurs), Amsterdam, 1971, 138
  - G.J.A. Mulder, red., Handboek der geografie van Nederland, [139 a/b], 1949/1951, 139; 2 delen
  - The National Geographic Magazine, june 1902 (Vol. XIII, nr. 6), Washington, 1902, 140
  - z.a., Oude kaarten en globes (tentoonstellingscatalogus), Utrecht, 1964, 141
  - z.a., Plancius,1552-1622 (tentoonstellingscatalogus), Rotterdam, 1972, 142
  - R. Schuiting, Nederland. Handboek der aardrijkskunde,(5de druk), Zwolle,1915, 143
  - A.H. Sijmons, Reuzen-atlassen, in: Antiek, 6de jrg., nr. 9, pp. 565 - 578, (Lochem), 1972, 144
  - R.A. Skelton, Decorative printed maps of the 15th to 18th century, (2de druk), London, 1966, 145
  - W.N.G. van Sleen, Geologie van Nederland, Rotterdam, 1920, 146
  - J.C. Stone, Reverend map-maker, in: Geographic Magazine, juli 1973, pp. 716 - 725, [lit.26], Washington, 1973, 147
  - G.F. Tydeman, The birth of earth and moon, Leiden, 1937, 148
  - L.M.J.U. van Straten, De shelf (rede), Groningen, 1963, 149
  - z.a., Surveying as a career, Ottawa, 1967, 150
  - De geologische kaart van Nederland en haar betekenis voor verschillende doeleinden. Toelichting bij de geologische kaart van Nederland, 's-Gravenhage, 1942, 151
  - F.A. Vening Meinesz, Kort overzicht der kartografie, (tweede druk), Groningen/Djakarta, 1950, 152
  - z.a.,Verslagen van topografische diensten, 1938.; 153